臺灣基隆地方法院基隆簡易庭小額民事判決
　　　　　　　　　　　　　　　　　　　　　　　　九十一年度基小字第二二九號
　　原　　　告　丙○○
　　被　　　告　甲○○
　　　　　　　　乙○○
右當事人間請求侵權行為損害賠償事件，本院判決如左：
    主      文
被告應連帶給付原告新台幣伍萬柒仟柒佰零壹元，及被告甲○○自民國九十一年六月
十九日起、被告乙○○自民國九十一年七月三日起均至清償日止，按年息百分之五計
算之利息。
原告其餘之訴駁回。
訴訟費用新台幣壹仟伍佰捌拾元，由被告連帶負擔其中新台幣壹仟零伍拾元，餘由
原告負擔。
本判決原告勝訴部分得假執行。
原告其餘假執行之聲請駁回。
    事實及理由要領
一、兩造聲明及陳述要旨：
    (一)原告部分：原告主張於民國（下同）九十一年一月九日十四時十分許，原告駕
      駛其所有車號ＢＳ─○八一五號自用小客車行經台北縣土城市○○路一○六號
      門口前，遭被告甲○○駕駛僱用人即被告乙○○之車號ＤＫ─七七九九號自用
      小客車自對向車道逆向撞擊，致原告所有上開自用小客車損壞。被告甲○○因
      駕車不慎致原告受有損害，且被告甲○○係受僱於被告乙○○，於執行職務時
      不法侵害原告之權利，爰依侵權行為損害賠償之法律關係，請求被告二人連帶
      賠償原告上開小客車修復暨拖吊費用新臺幣（下同）八萬零十元，及自九十一
      年一月十日起至九十一年一月二十五日止之修車期間十六天，因無法使用上開
      小客車致每日支出八百元之交通費用一萬二千八百元（起訴狀內誤算為一萬五
      千六百元），並加計自起訴狀繕本送達被告翌日起至清償日止，按年息百分之
      五計算之利息。提出估價單、車輛拖救服務簽認單、送修暨取回修車所開立之
      統一發票、行車執照、台灣省台北縣區車輛行車事故鑑定委員會及車損照片等
      為證。
    (二)被告部分：被告甲○○則到庭表示因原告所行駛之車道旁有停車，故是原告超
      越中線撞到被告甲○○所駕駛之上開車輛，非伊逆向行駛；且被告二人均對車
      輛鑑定委員會之鑑定結果有意見，請求再送覆議鑑定委員會等詞置辯。
二、理由要領：
  (一)被告二人經合法通知，無正當理由未於最後言詞辯論期日到場，核無民事訴訟法
    第三百八十六條所列各款情形，爰依原告之聲請，由其一造辯論而為判決。
  (二)按原告於訴狀送達後，被告於訴之追加無異議，而為本案之言詞辯論者，視為同
    意追加；又該追加之訴不甚礙被告之防禦及訴訟之終結者，亦不在不得將原訴追
    加他訴之列，民事訴訟法第二百五十五條第二項、第一項第七款定有明文。本件
    原告原起訴請求被告甲○○、許美華連帶給付其因車禍所受損害及所失利益，嗣
    被告甲○○到庭表示係受僱於乙○○而非許美華，乙○○對此亦不爭執而為本案
    之言詞辯論，且此追加無礙於被告之防禦及訴訟之終結，揆諸前揭規定，原告追
    加乙○○為被告，應予准許，合先敘明。
  (三)本件原告主張其所有之車號ＢＳ─○八一五號自用小客車行經台北縣土城市○○
    路一○六號門口前，遭被告甲○○駕駛僱用人即被告乙○○之車號ＤＫ─七七九
    九號自用小客車自對向車道逆向撞擊，致原告所有上開自用小客車損壞無法使用
    等情，業據原告提出估價單、車輛拖救服務簽認單、送修暨取回修車所開立之統
    一發票、行車執照、台灣省台北縣區車輛行車事故鑑定委員會及車損照片等為證
    ，並經本院依職權向台北縣政府警察局土城分局調閱前揭車禍事故處理資料到院
    ，顯示係被告甲○○駕駛車號ＤＫ─七七九九號自用小客車超越雙黃線與原告所
    駕駛之車號ＢＳ─○八一五號自用小客車發生撞擊，致原告所有上開車輛左前葉
    子板至左後車門、葉子板、保險桿損壞等情，有該分局所製作之道路交通事故調
    查表一張、Ａ３類道路交通事故調查表一張、Ａ３類道路交通事故談話紀錄表三
    張、現場照片十八張、道路交通事故補充資料表一張、道路交通事故案件檢核表
    一張、偵辦交通事故案件「涉嫌人是否自首」調查表、酒精測試表一張、道路交
    通事故當事人資料表三張附卷可查，復經本院檢具上開資料送請車禍事故覆議鑑
    定委員會鑑定結果，亦表示本件肇事原因為被告甲○○駕駛自用小客車跨越分向
    限制線行駛時，撞擊對向行駛之原告車輛所致，原告並無肇事因素等語，有台灣
    省車輛行車事故覆議鑑定委員會九十一年九月二日府覆議字第九一一六一一號函
    附原鑑定意見書一件在卷可稽，足徵肇事當時原告所有上開車輛確係是遭被告甲
    ○○駕駛其僱用人即被告乙○○之ＤＫ─七七九九號自用小客車撞擊受損無訛，
    被告甲○○辯稱係原告車輛超越中線撞擊被告甲○○所駕駛之上開車輛，非伊逆
    向行駛乙節，實無可採，堪信原告上開主張為真實。
  (四)又原告主張被告乙○○係被告甲○○之僱用人，應依民法第一百八十八條第一項
    之規定，就被告甲○○之執行業務過失行為負連帶賠償責任等語，除被告乙○○
    未予爭執外，甲○○既為車號ＤＫ─七七九九號自用小客車之司機，外觀上即係
    受僱於被告乙○○而服勞務，客觀上自應認被告乙○○為其僱用人，原告主張被
    告乙○○係被告甲○○之僱用人，應就被告甲○○之執行業務過失行為負連帶賠
    償責任，為有理由。
  (五)按因故意或過失，不法侵害他人之權利者，負損害賠償責任；受僱人因執行職務
    ，不法侵害他人之權利者，由僱用人與行為人連帶負損害賠償責任；不法毀損他
    人之物者，應向被害人賠償其物因毀損所減少之價額；又損害賠償，除法律另有
    規定或契約另有訂定外，應以填補債權人所受損害及所失利益為限。依通常情形
    ，或依已定之計劃、設備或其他特別情事，可得預期之利益，視為所失利益；民
    法第一百八十四條第一項前段、第一百八十八條第一項前段、第一百九十六條及
    第二百十六條分別定有明文。被告對於本件交通事故之發生有過失，並與原告上
    開自用小客車之損毀有因果關係，自屬因過失不法侵害他人之權利，應負連帶賠
    償責任，原告請求被告二人連帶賠償原告所受損害及所失利益，為有理由。茲就
    原告所請求之損害應否准許，分述如次：
    汽車修復費用部分：原告所有之車號ＢＳ－○八一五號自用小客車遭撞毀後，
      共支出拖車費用一千元暨修復費用七萬九千零十元之事實，業據原告提出估價
      單、車輛拖救服務簽認單、送修暨取回修車所開立之統一發票等為證。經核原
      告車輛之受損部位與實際修復項目相符，且拖吊亦屬修復之必要費用之一，堪
      認該車之必要修復費用為八萬零十元。惟依民法第一百九十六條規定請求物被
      毀損所減少之價額，固得以修復費用為估定之標準，但以必要者為限，即修理
      材料以新品換舊品，應予折舊。原告所有之車號ＢＳ－○八一五號自用小客車
      係八十三年三月份出廠，八十三年四月六日領照使用，有該車之行車執照影本
      在卷可稽，至九十一年一月九日受損時止，依營利事業所得稅查核準則第九十
      五條第六項規定：「固定資產提列折舊採用定率遞減法者，以一年為計算單位
      ，其使用期間未滿一年者，按實際使用之月數相當於全年之比例計算之，不滿
      一月者，以一月計」之方法計算結果，車號ＢＳ－○八一五號自用小客車之實
      際使用時間為七年九月又三日，應以七年十月計，其汽車及附加零件已有折舊
      ，應將折舊部分予以扣除。本院依行政院所頒固定資產耐用年數表及固定資產
      折舊率表之規定，自用小客車之耐用年數為五年，依定率遞減法每年折舊千分
      之三百六十九，則原告請求之修理費中零件部分為三萬九千零十元，依上開標
      準計算之折舊額已逾原額之十分之九，按採定率遞減法者，其最後一年之折舊
      額，加歷年折舊累計額，其總額不得超過該資產成本原額之十分之九，爰依十
      分之九計算折舊額為三萬五千一百零九元，扣除折舊額後，原告所得請求之零
      件費用為三千九百零一元（即00000－00000＝3901），加上不應折舊之工資四
      萬元及拖吊費一千元，合計為四萬四千九百零一元。
    無法使用車輛所受之損害部分：原告主張因ＢＳ－○八一五號自用小客車受損
      ，另需支出修車期間（自九十一年一月十日起至九十一年一月二十五日止）每
      日交通費用八百元合計一萬二千八百元乙情，業據原告提出送修暨取回修車所
      開立之統一發票及計程車收據為證，且被告對此除未爭執外，依原告平日生活
      暨均以該ＢＳ－○八一五號自用小客車代步，則原告請求上開車輛修復期間無
      法使用致增加一萬二千八百元交通費用支出之損害，為有理由。
  (六)從而，原告依侵權行為損害賠償之法律關係，請求被告二人連帶給付五萬七千七
    百零一元（44901＋12800＝57701），及自起訴狀繕本送達被告翌日即被告甲○
    ○自九十一年六月十九日起、被告乙○○自九十一年七月三日起均至清償日止，
    按年息百分之五計算之法定遲延利息，即無不合，應予准許；逾此部分之請求，
    於法無據，應予駁回。
  (七)本件係依小額訴訟程序判決，被告敗訴判決部分，應依職權宣告假執行；原告其
    餘假執行之聲請，因訴之駁回而失所依據，不予准許。
  (八)訴訟費用一千五百八十元（裁判費九百五十七元、送達郵費六百二十三元），由
    被告連帶負擔三分之二即一千零五十三元（元以下四捨五入），餘由原告負擔。
中　　　華　　　民　　　國　　九十一　　年　　　十一　　月　　  八  　　日
~B臺灣基隆地方法院基隆簡易庭
~B　　　　法　　　官　林玉珮
右正本證明與原本無異。
對於本件判決如有不服，應於收受送達後二十日內向本院提出上訴書狀，上訴於本院
合議庭，並按他造當事人之人數附俱繕本。
當事人之上訴，非以判決違背法令為理由不得為之，上訴狀應記載上訴理由，表明下
列各款事項：
（一）原判決所違背之法令及其具體內容。
（二）依訴訟資料可認為原判決有違背法令之具體事實。
中　　　華　　　民　　　國　　九十一　　年　　　十一　　月　　 十二 　　日
~B        法院書記官  蔡明裕
